臺灣士林地方法院民事裁定　　　　　　　 96年度訴字第684號
原　　　告　甲○○
被　　　告　乙○○
上列當事人間清償債務事件，本院裁定如下：
    主  文
原告之訴駁回。
訴訟費用由原告負擔。
    事  實  及  理  由
一、原告起訴主張：緣原告與被告原為夫妻關係，雖已於民國90
    年5 月14日離婚。惟於兩造婚姻關係存續期間，被告曾以避
    免原告於大陸工作期間金錢壓力過大為由，勸原告處分門牌
    號碼臺北縣淡水鎮○○路112 巷72號4 樓房屋及坐落土地（
    下稱為系爭不動產）。然於簽約出售後，被告竟利用管理原
    告中國信託銀行帳戶存摺及印章之機會，未經原告同意，即
    私自將信義房屋於89年3 月間匯入之買賣結餘款36萬1910元
    轉匯至被告個人帳戶；復於89年4 月間提領帳戶內現金35萬
    元而未交代。查被告對原告之薪資、家庭財產管理交代不清
    ，而以推諉忘記、或緘默拒絕透露法定財產管理相關帳戶，
    實屬詐欺行為。爰依民法侵權行為之法律關係提起本訴等語
    ；並聲明：被告應給付原告71萬1910元，及自起訴狀繕本送
    達翌日起至清償日止，按週年利率5 ％計算之利息。（至於
    原告另起訴請求被告乙○○、丙○○及丁○○應連帶給付原
    告173 萬566 元，及訴請被乙○○另給付17萬元及28萬2500
    元部分，均另以判決駁回之。）
二、按除別有規定外，確定之終局判決就經裁判之訴訟標的，有
    既判力；又原告之訴，訴訟標的為確定判決效力所及者，法
    院應以裁定駁回之，分別為民事訴訟法第400 條第1項 及同
    法第249 條第1 項第7 款後段所明定。
三、經查，原告曾以被告於89年3 月及89年4 月在原告於中國信
    託商業銀行帳戶匯出及提領36萬1910元及35萬元，而以侵權
    行為之法律關係請求被告賠償上開金額。經臺灣新竹地方法
    院94年度訴字第268 號清償債務民事判決駁回原告之訴確定
    ，有該民事判決書影本在卷可稽，並經本院調閱該案卷證查
    明屬實（見該院94年8 月30日言詞辯論筆錄），自堪信為真
    實。則原告於本件復依侵權行為之法律關係，就上述同一事
    實訴請被告給付損害賠償，係就已有既判力之同一訴訟標的
    起訴。依上揭法條規定，自非適法。
四、從而，原告就確定判決效力所及之訴訟標的復行起訴，其訴
    為不合法，自應予以駁回。
五、依民事訴訟法第249 條第1 項第7 款、第95條、第78條，裁
    定如主文。
中　　華　　民　　國　　96　　年　　12　　月　　11　　日
                  民事第二庭  法  官  李瑜娟
以上正本證明與原本無異。
如對本裁定抗告，應於裁定送達後10日內向本院提出抗告狀，並
繳納抗告費新台幣1,000 元。
中　　華　　民　　國　　96　　年　　12　　月　　17　　日
                              書記官  李秀蘊
